【裁判字號】    98,抗更(一),43
【裁判日期】    980820
【裁判案由】    返還提存物
【裁判全文】
臺灣高等法院民事裁定                98年度抗更(一)字第43號
抗  告  人  牧德科技股份有限公司
                        工業東九路15號3樓
法定代理人  甲○○
代  理  人  賴安國律師
相  對  人  亞亞科技股份有限公司
法定代理人  乙○○
上列當事人間返還提存物事件，抗告人對於中華民國97年10月29
日臺灣桃園地方法院97年度聲字第1264號裁定提起抗告，經最高
法院發回更審，本院裁定如下：
      主      文
抗告駁回。
抗告及發回前再抗告訴訟費用由抗告人負擔。
      理      由
一按應供擔保之原因消滅者，或訴訟終結後，供擔保人證明已定
  20日以上之期間，催告受擔保利益人行使權利而未行使，或法
  院依供擔保人之聲請，通知受擔保利益人於一定期間內行使權
  利並向法院為行使權利之證明而未證明者，法院應依供擔保人
  之聲請，以裁定命返還其提存物或保證書；前開規定，於其他
  依法令供訴訟上之擔保者準用之，民事訴訟法第104條第1項第
  1款、第3款、第106條 分別定有明文。就其他依法令供訴訟上
  之擔保者而言，所謂訴訟終結，在假處分事件，應包括假處分
  裁定經撤銷，且假處分執行程序因撤回假處分執行之聲請而終
  結之情形。蓋假處分所供擔保係為保障受擔保利益人因假處分
  所受損害而設，在執行法院撤銷執行程序前，受擔保利益人所
  受損害仍可能繼續發生，損害額既未確定，自難強令其行使權
  利，故必待假處分之執行程序已撤銷，始得謂為訴訟終結（最
  高法院91年度台抗字第490號裁定意旨參照）； 另在假處分事
  件中所謂應供擔保之原因消滅，必待無損害發生，或債權人本
  案訴訟全部勝訴確定或就債務人所生之損害已經賠償時，始得
  謂供擔保之原因消滅（最高法院69年度台抗字第286號 裁定意
  旨參照）。
二本件抗告人前依臺灣桃園地方法院（下稱桃園地院）於民國96
  年6月29日所為96年度裁全字第2817號假處分裁定， 為相對人
  及案外人伽華股份有限公司（下稱伽華公司）提供新臺幣（下
  同）26,396元及面額共計1600萬元之合作金庫商業銀行新竹科
  學園區分行可轉讓定期存單為擔保，以桃園地院96年度存字第
  3841號擔保提存事件提存後，聲請假處分執行，經桃園地院96
  年度執全字第2939號（下稱執行法院）對伽華公司發執行命令
  ，並囑託臺灣新竹地方法院（下稱受囑託法院）對相對人發執
  行命令，命伽華公司、相對人不得為上開假處分裁定所列行為
  ，嗣抗告人於民國97年1月18日、17日 分別向執行法院、受囑
  託法院撤回假處分執行之聲請，經執行法院、受囑託法院於97
  年1月22日發函撤銷執行命令，並於97年1月25日、29日分別送
  達伽華公司、 相對人，抗告人另於97年1月17日發存證信函催
  告伽華公司、相對人就上開提存之擔保金行使權利，伽華公司
  、相對人於97年1月18日收受該函， 其後抗告人聲請撤銷上開
  假處分裁定，經桃園地院97年度全聲字第29號於97年 2月22日
  裁定撤銷並確定等情，業據相對人提出上開假處分裁定、提存
  書、存證信函及掛號郵件收件回執、撤銷假處分裁定之裁定等
  影本為證，並經本院依職權調閱96年度裁全字第2817號、96年
  度執全字第2939號卷宗，查核屬實。抗告人以本件應供擔保之
  原因消滅為由，聲請原法院以裁定命返還其提存之擔保金，經
  原法院裁定駁回，本院前審以抗告人之抗告為有理由，廢棄原
  裁定，並准許發還上開提存之擔保金（伽華公司未再為抗告）
  ，相對人再為抗告，經最高法院廢棄發回更審。查抗告人並未
  證明相對人無損害發生，或抗告人本案訴訟全部勝訴確定或就
  相對人所生之損害已經賠償等情，難謂應供擔保之原因已消滅
  。另相對人於97年1月18日 收受催告行使權利之存證信函時，
  執行法院及受囑託法院均尚未撤銷執行命令，相對人自仍受執
  行命令之拘束，假處分執行程序即未終結，相對人因假處分所
  受損害仍可能繼續發生，損害額即未確定，尚難強令其行使權
  利。抗告人於本件假處分執行程序終結前催告相對人行使權利
  ，不生催告之效力，亦難以相對人未行使權利為由，聲請返還
  上開提存之擔保金。原裁定駁回抗告人對相對人之聲請，並無
  不合。抗告意旨指摘原裁定此部分不當，求為廢棄，為無理由
  ，應予駁回。
三據上論結，本件抗告為無理由。依民事訴訟法第495條之1第1
  項、第449條第1項、第95條、第78條，裁定如主文。
中    華    民    國    98    年    8     月    20    日
                    民事第九庭
                        審判長法  官   黃熙嫣
                              法  官   鄭傑夫
                              法  官   林玲玉
正本係照原本作成。
本裁定除以適用法規顯有錯誤為理由外，不得再抗告。如提起再
抗告，應於收受後10日內委任律師為代理人向本院提出再抗告狀
並繳納再抗告費新台幣一千元。
中    華    民    國    98    年    8     月    21    日
                              書記官   倪淑芳


司法院資訊處製作；財團法人民間司法改革基金會備份。
